臺灣彰化地方法院刑事判決
111年度交易字第314號
公  訴  人  臺灣彰化地方檢察署檢察官
被      告  許書銘



上列被告因公共危險案件，經檢察官提起公訴（111年度偵字第3
923號），本院判決如下：
    主  文
許書銘駕駛動力交通工具，吐氣所含酒精濃度達每公升零點二五
毫克以上，累犯，處有期徒刑拾月。
    犯罪事實
一、犯罪事實：許書銘於民國111年3月5日15時至17時許，在彰
    化縣鹿港鎮東石里友人住處，飲用啤酒後，仍基於酒後駕駛
    動力交通工具之犯意，於同日17時30分許，先自該處騎乘電
    動自行車上路，返回其位於彰化縣福興鄉福興村之現居地，
    再於同日18時50分許，接續騎乘上開電動自行車上路。嗣於
    同日18時58分許，行經福興鄉福興村福興路62之37號前，不
    慎與馮萬居騎乘之車牌號碼000-0000號普通重型機車發生碰
    撞，致馮萬居輕微受傷(過失傷害未據告訴)。經警獲報到場
    處理，於同日19時14分測得許書銘吐氣所含酒精濃度為每公
    升0.4毫克而查獲。
二、案經彰化縣警察局鹿港分局報告臺灣彰化地方檢察署檢察官
    偵查起訴。
　　理    由
一、本判決所引用被告以外之人於審判外之言詞或書面陳述，而
    不符合刑事訴訟法第159條之1至第159條之4之規定者，檢察
    官、被告許書銘均已明示同意作為證據（本院卷第37至38頁
    ），本院審酌各該證據製作時之情況，並無違法不當之情事
    ，以之作為證據應屬適當，依刑事訴訟法第159條之5第1項
    之規定，認具有證據能力。
二、上揭犯罪事實，業據被告坦承不諱，並有證人馮萬居於警詢
    時之證述、道路交通事故現場圖、道路交通事故調查表(一)
    、(二)-1、被告之彰化縣警察局道路交通事故當事人酒精測
    定紀錄表、彰化縣警察局第I3H209299號舉發違反道路交通
    管理事件通知單各1份、現場及車損照片7張在卷可稽（偵卷
    第15至17頁、第19至23頁、第31至39頁），足認被告自白與
    事實相符，堪可採信。本件事證明確，被告犯行堪以認定，
    應依法論科。
三、核被告所為，係犯刑法第185條之3第1項第1款之駕駛動力交
    通工具，吐氣所含酒精濃度達每公升零點二五毫克以上罪。
    被告雖有二次酒後騎乘電動自行車上路之行為，然其犯罪時
    間密接，且侵害之法益相同，在刑法評價上，以視為數個舉
    動之接續實行較為合理，屬接續犯，僅論以一罪。檢察官雖
    僅就被告於111年3月5日18時50分許之酒駕犯行提起公訴，
    然檢察官就犯罪事實一部起訴者，效力及於全部，本件被告
    於同日17時30分許騎車上路之酒駕犯行，與起訴部分，有接
    續犯之實質上一罪關係，本院自得併予審理。被告前因公共
    危險案件，經本院以108年度交易字第599號判處有期徒刑10
    月確定，於110年9月19日縮刑期滿執行完畢，有卷附臺灣高
    等法院被告前案紀錄表、本院108年度交易字第599號刑事判
    決書可按，其受有期徒刑之執行完畢，5年以內故意再犯有
    期徒刑以上之罪，符合刑法第47條第1項累犯所定之要件，
    且依司法院大法官釋字第775號解釋意旨，審酌被告於上開
    案件執行完畢後，又故意再犯本案，且所犯前案與本案犯罪
    類型相同，顯見被告具有特別惡性，前案徒刑之執行並無顯
    著成效，被告對刑罰之反應能力薄弱，再參酌本案被告犯罪
    情節，並無因適用刑法第47條第1項規定加重最低本刑致無
    法處以最低法定本刑，而使其所受刑罰超過所應負擔罪責之
    罪刑不相當情形，是仍依刑法第47條第1項之規定，加重其
    刑。爰以行為人之責任為基礎，審酌被告除前開構成累犯之
    公共危險案件外（構成累犯部分，不重複評價)，已曾有6次
    違背安全駕駛之前科紀錄，仍不思警惕，再為本件犯罪，其
    酒後駕車之行為，缺乏尊重其他用路人生命、財產安全之觀
    念，漠視社會大眾之交通安全，並於酒後騎車不慎與證人馮
    萬居騎乘之普通重型機車發生車禍，惟事後已賠償對方新臺
    幣6,000元，被告經警方測得之吐氣酒精濃度為每公升0.4毫
    克，及其所為對社會道路安全所生危害程度、犯罪之手段、
    被告智識程度為國中肄業、從事餐飲業、未婚等一切情狀，
    量處如主文所示之刑。
據上論斷，應依刑事訴訟法第299條第1項前段，判決如主文。
本案經檢察官吳怡盈提起公訴，檢察官黃建銘到庭執行職務。
中　　華　　民　　國　　111 　年　　5 　　月　　17　　日
                  刑事第七庭    法  官  王素珍
以上正本證明與原本無異。　　　　　　　　　
如不服本判決應於收受判決後20日內向本院提出上訴書狀，並應
敘述具體理由。其未敘述上訴理由者，應於上訴期間屆滿後20日
內向本院補提理由書（均須按他造當事人之人數附繕本）「切勿
逕送上級法院」。
告訴人或被害人對於判決如有不服具備理由請求檢察官上訴者，
其上訴期間之計算係以檢察官收受判決正本之日期為準。
中　　華　　民　　國　　111 　年　　5 　　月　　17　　日
                                書記官　王心怡
附錄本案論罪科刑法條：
中華民國刑法第185條之3第1項第1款
駕駛動力交通工具而有下列情形之一者，處3年以下有期徒刑，
得併科30萬元以下罰金：
一、吐氣所含酒精濃度達每公升零點二五毫克或血液中酒精濃度
    達百分之零點零五以上。
二、有前款以外之其他情事足認服用酒類或其他相類之物，致不
    能安全駕駛。
三、服用毒品、麻醉藥品或其他相類之物，致不能安全駕駛。
因而致人於死者，處3年以上10年以下有期徒刑，得併科2百萬元
以下罰金；致重傷者，處1年以上7年以下有期徒刑，得併科1百
萬元以下罰金。
曾犯本條或陸海空軍刑法第54條之罪，經有罪判決確定或經緩起
訴處分確定，於十年內再犯第1項之罪因而致人於死者，處無期
徒刑或5年以上有期徒刑，得併科3百萬元以下罰金；致重傷者，
處3年以上10年以下有期徒刑，得併科2百萬元以下罰金。